【裁判字號】    98,台上,5681
【裁判日期】    981002
【裁判案由】    違反銀行法
【裁判全文】
最高法院刑事判決            九十八年度台上字第五六八一號
上  訴  人  甲○○
上列上訴人因違反銀行法案件，不服台灣高等法院台中分院中華
民國九十八年七月二十二日第二審判決（九十八年度金上訴字第
一五三八號，起訴案號：台灣彰化地方法院檢察署九十六年度偵
字第四八二八、九三七二號，九十七年度偵字第二○八五號，九
十七年度偵緝字第二二、二三號），提起上訴，本院判決如下：
    主  文
上訴駁回。
    理  由
按不服地方法院之第一審判決而上訴者，應向管轄第二審之高等
法院為之。而第二審上訴書狀應敘述具體理由，第二審法院認為
上訴書狀未敘述理由者，應以判決駁回之。刑事訴訟法第三百六
十一條第一項、第二項、第三百六十七條前段分別定有明文。所
謂不服第一審判決之具體理由，必係依據卷內既有訴訟資料或提
出新事證，指摘或表明第一審判決有何採證認事用法或量刑等足
以影響判決本旨之不當或違法，而構成應予撤銷之具體事由，始
克當之；倘僅泛言原判決認定事實錯誤、違背法令、量刑失入，
而未依上揭意旨指出具體事由，或形式上雖已指出具體事由，該
事由縱使屬實，亦不足以認為原判決有何不當或違法者，皆難謂
係具體理由，俾與第二審上訴制度旨在請求第二審法院撤銷、變
更第一審不當或違法之判決，以實現個案救濟之立法目的相契合
。本件上訴人甲○○因違反銀行法案件，經第一審法院判決後，
提起第二審上訴，其上訴理由狀僅稱：因案發時政府尚未開放人
民幣兌換新台幣，在大陸經商，不得已提供帳號予友人匯兌，誤
觸法網，犯罪所得非鉅，原審量刑過重，請求酌減其刑等語，雖
形式上已提出上訴理由，惟並未具體敘述第一審判決有何違法或
不當情形，即與未敘述具體理由無異，原判決因認其第二審上訴
為不合法，不待其到庭陳述，並不經言詞辯論，逕依刑事訴訟法
第三百六十七條前段、第三百七十二條，駁回其在第二審之上訴
，核無不合；而第一審於量刑時，已具體審酌上訴人犯罪之動機
、目的、手段、犯後態度及對金融秩序所生損害等一切情狀，在
法定刑範圍內科處刑罰，並無情輕法重情形，而未予酌減其刑，
原審認為妥適，予以維持，所為量刑職權之行使，亦無不當。上
訴意旨未依據卷證資料，具體指摘原判決如何違背法令，置原判
決之論敘於不顧，仍執前詞，空言第一審未予酌減其刑，量刑過
重，第二審以其上訴狀未敘述具體理由，逕行判決駁回，均有違
誤云云。難謂已符合法定上訴要件，其上訴違背法律上之程式，
應予駁回。
據上論結，應依刑事訴訟法第三百九十五條前段，判決如主文。
中    華    民    國  九十八  年    十    月    二    日
                      最高法院刑事第十庭
                          審判長法官  花  滿  堂
                                法官  黃  正  興
                                法官  陳  東  誥
                                法官  林  錦  芳
                                法官  洪  昌  宏
      本件正本證明與原本無異
                                      書  記  官
中    華    民    國  九十八  年    十    月    五    日
                                                      Ｅ


司法院資訊處製作；財團法人民間司法改革基金會備份。
